【裁判字號】    98,抗,1432
【裁判日期】    980915
【裁判案由】    確認聘約關係存在
【裁判全文】
臺灣高等法院民事裁定                  98年度抗字第1432號
抗  告  人  甲○○
上列抗告人因與相對人臺北醫學大學間確認聘約關係存在事件，
對於中華民國98年8月19日臺灣臺北地方法院98年度審訴字第434
0號裁定，提起抗告，本院裁定如下：
    主  文
抗告駁回。
抗告費用由抗告人負擔。
    理  由
一、本件抗告意旨略以：伊於原審法院係起訴請求「確認原告（
    即抗告人）與被告（即相對人）間之聘約關係存在（下稱聲
    明一）。被告應給付原告新臺幣（下同）5,595,449元，及
    自起訴狀繕本送達翌日起至清償日止，按年息5％計算之利
    息（下稱聲明二）。」，其中聲明一雖係因財產權起訴，然
    其本質為「回復原告之職等」，其訴訟標的價額應係不能核
    定，依民事訴訟法第77條之12規定，以同法第466條所定不
    得上訴第三審之最高利益額數加十分之一定之，即聲明一之
    訴訟標的價額應為165萬元，始為適法。惟原裁定核定該項
    之訴訟標的價額為7,915,325元，顯屬不當。爰請求廢棄原
    裁定關於核定聲明一之訴訟標的價額部分，並改判如上所述
    等語。
二、按訴訟標的價額由法院核定。核定訴訟標的之價額，以起訴
    時之交易價額為準；無交易價額者，以原告就訴訟標的所有
    之利益為準。以一訴主張數項標的者，其價額合併計算之。
    因定期給付或定期收益涉訟，以權利存續期間之收入總數為
    準；期間未確定時，應推定其存續期間。但其期間超過10年
    者，以10年計算。民事訴訟法第77條之1第1、2頁、第77條
    之2第1項前段及第77條之10分別定有明文。準此，確認聘約
    關係存在事件，其訴訟標的之價額，應以權利存續期間之收
    入總數為準，期間未確定者，應推定其存續期間；推定存續
    期間時，原則上算至勞工滿65歲時止，如推定之存續期間逾
    10年者，則以10年計算。
三、查抗告人聲明一係請求確認兩造間聘約關係存在，其訴訟標
    的之價額，應以該權利存續期間之收入總數為準，即以抗告
    人42年7月22日出生，於98年7月31日提起本件訴訟起算，至
    滿65歲止，推定權利存續期間為8年11個月，另以抗告人所
    主張每月薪資73,975元計算（原審卷第7頁），是聲明一之
    訴訟標的價額為7,915,325元（計算式：73,975元×12月×8
    年＋73,975元×11月）。又抗告人聲明二係請求其起訴前遭
    違法停聘期間之薪俸5,595,449元，是聲明二之訴訟標的金
    額為5,595,449元，合計本件訴訟標的金（價）額為
    13,510,774元（7,915,325元＋5,595,449元=13,510,774）
    ，應徵第一審裁判費130,976元，抗告人僅繳納56,440元，
    尚欠74,536元，原裁定乃命抗告人補繳，經核於法並無違誤
    。雖抗告人辯稱：聲明一之訴訟標的價額應係不能核定，依
    民事訴訟法第77條之12規定，應以165萬元計算，始為適法
    等語。惟抗告人之聲明一係確認兩造間之聘約關係存在，其
    訴訟標的之價額，應以權利存續期間之收入總數為準，已如
    上述，是該項訴訟標的價額並非不能核定，抗告人上開辯言
    ，顯係誤認，不足採信。抗告人執上開意旨，指摘原裁定關
    於核定聲明一之訴訟標的價額為不當，求予廢棄，非有理由
    ，應予駁回。
四、據上論結，本件抗告為無理由，爰裁定如主文。
中    華    民    國    98    年    9     月    15    日
                    民事第三庭
                        審判長法  官 林敬修
                              法  官 張靜女
                              法  官 吳青蓉
正本係照原本作成。
本裁定除以適用法規顯有錯誤為理由外，不得再抗告。如提起再
抗告，應於收受後10日內委任律師為代理人向本院提出再抗告狀
。並繳納再抗告費新台幣１千元。
中    華    民    國    98    年    9     月    16    日
                              書記官 吳碧玲

司法院資訊處製作；財團法人民間司法改革基金會備份。
